【裁判字號】    90,訴,1289
【裁判日期】    900704
【裁判案由】    準強盜等
【裁判全文】
臺灣臺中地方法院刑事判決                          九十年度訴字第一二八九號
    公  訴  人  臺灣台中地方法院檢察署檢察官
    被      告  甲○○
    指定辯護人  本院公設辯護人  丁○○
右列被告因竊盜案件，經檢察官提起公訴（九十年度偵字第六六０一號），本院判決
如左：
    主  文
甲○○於夜間侵入住宅竊盜未遂，處有期徒刑捌月。
    事  實
一、甲○○曾有多次竊盜前科，現仍在假釋期間，仍不知悔改，意意圖為自己不法之
    所有，於民國（下同）九十年四月十日二十二時許，夜間侵入乙○○位於台中市
    西屯區○○路○段六七之二號住宅，打開乙○○上開住宅一樓辦公桌之抽屜而搜
    尋財物，旋為乙○○發現制止並報警查獲而未竊得財物。
二、案經被害人乙○○訴由台中市警察局第四分局報請台灣臺中地方法院檢察署檢察
    官偵查起訴。
    理  由
一、訊據被告甲○○矢口否認有何竊犯行，辯稱：因為友人「陳慶昌」欠他二萬多元
    叫他去收錢，他以為告訴人乙○○家的地址就是「陳慶昌」的家，他入屋內之後
    發現抽屜內有很多支票、本票，就過去抽屜關好，適告訴人下樓發現，就打他了
    云云。惟查：被告於本院供稱當時他是忘記按門鈴，他當時有敲門，屋主門有一
    半沒有關。屋內有三個抽屜沒有關，內有本票及支票，他怕被人家誤會是小偷，
    就去看一下支票是否是他朋友欠人家的錢，看完後就將抽屜關上，屋主下來都沒
    有問清楚就打他。他以為「陳慶昌」住在上址，他雖然和「陳慶昌」很，但並沒
    有辦法找到「陳慶昌」。被告既與「陳慶昌」熟稔，何以會誤認告訴人住處為「
    陳慶昌」的家，事後卻又無法找出「陳慶昌」？再被告深夜進人告訴人前開住宅
    前竟會「忘記按門鈴」，甚且觀看他人抽屜內之本票、支票之記載內容！顯與常
    理有違。再告訴人於警訊中供稱他從監視器看到被告在他住處一鬼鬼祟祟，然後
    翻辦公桌的抽屜，他就馬上下樓制止；於本院亦供稱案發時他在二樓，因他家以
    前遭過小偷，所以有裝監視器，被告是直接開一樓鐵捲門後面的鋁門進來。他家
    一樓鋁門雖壞掉，但有關閉，且一樓有電鈴，他並未聽到被告喊或敲門或電鈴的
    聲音。被告進來後就在一樓徘徊並打開抽屜，被告開抽屜時他就下來問被告要做
    什麼，被告說要找人然後想跑，他就把被告抓住。足見被告顯係為行竊之目的而
    進入上址，且翻動抽屜著手竊行為，因經告訴人發現制止而竊盜未遂。被告前開
    所辯，尚不足採，本件事證明確，被告之犯行洵堪認定。
二、核被告所為，係犯刑法第三百二十一條第二項、第一項第一款之於夜間侵入住宅
    竊盜未遂罪。公訴人雖認告訴人發現並制止被告時，因甲○○想逃跑，告訴人便
    出手捉住被告，詎被告為脫免逮捕，竟起意掙脫而當場對乙○○施以強暴，應依
    刑法第三百二十九條、第三百三十條第二項第一項之加重準強盜未遂罪處斷。惟
    查：被告堅稱未對告訴人為強暴、脅迫行為。再告訴人於警訊中雖供稱被告想要
    逃跑，他就抓住被告，被告想要掙脫和他發生「扭打」，他沒有受傷，但被告嘴
    角有流一些血。惟嗣於本院則供稱被告並沒有打他，是想要打他，所以他才出手
    打被告，足見被告並未與告訴人「扭打」。証人即製作本案筆錄之員警丙○○於
    本院亦稱告訴人沒有受傷，衣也沒有被扯破或凌亂，益徵被告應未對告訴人為強
    暴、脅迫行為。此外，除告訴人之前開供述外，並無其他証據足認被告有對告訴
    人為強暴、脅迫行為，而告訴人此部分之供述亦先後不一，尚難認其係與事實相
    符，而作為認定被告有對告訴人為強暴、脅迫行為之証據。從而，本件尚不得論
    以刑法第三百二十九條、第三百三十條第二項第一項之加重準強盜未遂罪，起訴
    法條尚有未洽，應予變更。被告已著手實施開啟前開抽屜並翻動票據之竊盜行為
    ，因適為告訴人制止而不遂，為未遂犯，依刑法第二十六條前段規定減輕其刑。
    爰審酌被告曾有多次竊盜前科，現尚在假釋中，仍再犯本件竊罪、侵入他人住宅
    行竊，嚴重侵害他人居家安全、行竊之手段，及其犯罪後態度等一切情狀，量處
    如主文所示之刑，以資懲儆。
三、扣案之金飾雖被告無法正確交待其來源，惟告訴人於偵查中亦稱他並無財物損失
    ，前開物品非他住處失竊之財物。前開物品既非違禁物，亦非被告所有，供犯罪
    所用或所得之物，爰不予宣告沒收。
四、據上論斷，應依刑事訴訟法第二百九十九條第一項前段，刑法第三百二十一條第
    二項、第一項第一款、第二十六條前段，判決如主文。
本案經檢察官楊朝嘉到庭執行職務。
中      華      民      國      九十    年      七      月      四      日
                                臺灣臺中地方法院刑事第一庭
          法  官  鄭文祺
右正本證明與原本無異。
如不服本判決，應於判決送達後十日內向本院提出上訴狀，上訴於臺灣高等法院臺中
分院( 須附繕本 )。
                                    書記官
中      華      民      國      九十    年      七      月      四      日
附錄本案所犯法條
中華民國刑法第三百二十一條
 (加重竊盜罪)
犯竊盜罪而有左列情形之一者，處六月以上五年以下有期徒刑：
一  於夜間侵入住宅或有人居住之建築物、船艦，或隱匿其內而犯之者。
二  毀越門扇、牆垣或其他安全設備而犯之者。
三  攜帶兇器而犯之者。
四  結夥三人以上而犯之者。
五  乘火災、水災或其他災害之際而犯之者。
六  在車站或埠頭而犯之者。
前項之未遂罰之。


司法院資訊處製作；財團法人民間司法改革基金會備份。
